臺灣新北地方法院刑事判決
110年度原易字第22號
公  訴  人  臺灣新北地方檢察署檢察官
被      告  朱嘉慶



          (現另案於法務部○○○○○○○○○○○執行中)
指定辯護人  本院公設辯護人姚孟岑  
上列被告因妨害自由案件，經檢察官提起公訴（109年度偵字第1
3737號），由本院裁定改依簡式審判程序審理，並判決如下：
    主  文
朱嘉慶以加害身體、自由之事，恐嚇他人致生危害於安全，累犯
，處拘役肆拾日，如易科罰金，以新臺幣壹仟元折算壹日；又以
加害生命、身體之事，恐嚇他人致生危害於安全，累犯，處拘役
伍拾日，如易科罰金，以新臺幣壹仟元折算壹日。應執行拘役捌
拾日，如易科罰金，以新臺幣壹仟元折算壹日。
    事  實
一、朱嘉慶前於民國107年間因恐嚇及毁損案件，經臺灣新北地
    方法院(下稱本院)以107年度原簡字第112號各判處有期徒刑
    3月、3月，合併應執行有期徒刑4月確定，甫於108年4月2 
    日易科罰金執行完畢，猶不知悔改，(一)於108年4、5月間
    得知林芷伃與薛森寧間滋生車輛賠償之爭議後，即向林芷伃
    表示可協助出面處理而向薛森寧索賠，然其後因知悉林芷伃
    已自行與薛森寧和解並取得和解金，以致心生不滿，竟基於
    恐嚇之犯意，於108年5月4日9時許 ，使用Messenger通訊軟
    體傳送：「拍謝我嘉慶，社會事可以讓你這樣處理的事嗎」
    、「拎娘老雞掰阿斯芭樂今天沒給我一個交代妳在看我會不
    會把妳抓出來耖他媽的」等語恫嚇林芷伃，使林芷伃心生畏
    懼，致生危害於安全；(二)復於108年8月間，因要求張蓉茜
    代為償還其夫陳希杰因故積欠朱嘉慶之新臺幣（下同）2萬5
    ,000元之債務，此間張蓉茜於108年8月29日23時許，使用Me
    ssenger通訊軟體撥打語音電話予朱嘉慶討論還款事宜之時
    ，竟另基於恐嚇之犯意，向張蓉茜恫嚇稱：「若不還款，就
    要把妳家炸掉」等語，使張蓉茜心生畏懼，致生危害於安全
    。
二、案經林芷伃、張蓉茜訴由新北市政府警察局刑事警察大隊
　   移送臺灣新北地方法院檢察署檢察官偵查起訴。
    理  由
一、上開犯罪事實，業據被告朱嘉慶迭於警詢時、偵查中及本院
    審理時均坦承不諱，核與告訴人林芷伃、張蓉茜於警詢時及
    偵查中所指證之情節大致相符，並有Messenger對話紀錄翻
    拍照 片1張在卷可參，足認被告自白與事實相符，是以本件
    事證明確，被告犯行堪以認定，應依法論科。
二、核被告所為，係犯刑法第305 條之恐嚇危害安全罪（2罪)。
    其所犯上開2次犯行，犯意各別，行為互異，應予分論併罰
    之。又查：被告於107年間因恐嚇及毁損案件，經本院以107
    年度原簡字第112號各判處有期徒刑3月、3月 ，合併應執行
    有期徒刑4月確定，甫於108年4月2日易科罰金執行完畢一節
    ，有臺灣高等法院被告前案紀錄表1 份在卷足憑，其於5 年
    以內故意再犯本件有期徒刑以上之2罪，均為累犯，且本院
    審酌被告於本案所犯與先前之恐嚇危害安全罪，屬於罪名相
    同之犯罪，堪認被告對於刑罰之反應力薄弱並具相當之惡性
    ，有再延長其受矯正教化期間之必要，依司法院大法官會議
    釋字第775號解釋意旨予加重其最低本刑。爰審酌被告先前
    有傷害、毀損及恐嚇等前科紀錄，有臺灣高等法院被告前案
    紀錄表1 份可參，足徵其素行非佳，且於本件僅因與告訴人
    有債務糾紛，乃以發送簡訊方式或以言語恐嚇被害人，惡性
    不輕，復參酌被告之犯罪動機、目的均係與金錢債務有關，
    以致心生不滿，尚未有更進一步準備攻擊被害人之實際作為
    ，對於社會治安、被害人所造成危害之程度尚屬輕微，以及
    嗣於本院審理時已坦承犯行，頗具悔意，然迄未能與被害人
    達成和解之犯後態度等一切情狀，各量處如主文所示之刑，
    並諭知易科罰金之折算標準，及定其應執行之刑暨易科罰金
    之折算標準，以資儆懲。
三、末按「除被告所犯為死刑、無期徒刑、最輕本刑為3年以上
    有期徒刑之罪或高等法院管轄第1審案件者外，於前條第1項
    程序進行中，被告先就被訴事實為有罪之陳述時，審判長得
    告知被告簡式審判程序之旨，並聽取當事人、代理人、辯護
    人及輔佐人之意見後，裁定進行簡式審判程序。」刑事訴訟
    法第273 條之1 定有明文。查本件被告所犯上開刑法第305
    條之恐嚇危害安全罪，其法定刑並非最輕本刑為3 年以上有
    期徒刑之罪，且其於本院111年10 月17日準備程序進行中，
    復就被訴之事實為有罪之陳述，經告知被告簡式審判程序之
    旨，被告、辯護人及公訴人對於本件改依簡式審判程序審理
    亦均表示同意，是本院即依前揭刑事訴訟法規定，裁定本件
    進行簡式審判程序，附此敘明。
據上論斷，應依刑事訴訟法第273 條之1 第1 項、第299 條第1
項前段，刑法第305 條、第51條第6款、第41條第1項前段、第47
條第1項，刑法施行法第1 條之1 ，判決如主文。
本案經檢察官陳錦宗提起公訴，檢察官朱曉群到庭執行職務。
中　　華　　民　　國　　111 　年　　10　　月　　31　　日
                          刑事第八庭
                              法  官  楊仲農
上列正本證明與原本無異。
如不服本判決，應於判決送達後20日內敘明上訴理由，向本院提
出上訴狀 (應附繕本) ，上訴於臺灣高等法院。其未敘述上訴理
由者，應於上訴期間屆滿後20日內向本院補提理由書「切勿逕送
上級法院」。
                              書記官  廖宮仕
中　　華　　民　　國　　111 　年　　10　　月　　31　　日
                                
附錄法條全文：
中華民國刑法第305條：(恐嚇危害安全罪)
以加害生命、身體、自由、名譽、財產之事，恐嚇他人致生危
害於安全者，處二年以下有期徒刑、拘役或九千元以下罰金。